臺灣花蓮地方法院刑事判決
110年度易字第329號
公  訴  人  臺灣花蓮地方檢察署檢察官
被      告  曾文榮



                    （另案於法務部○○○○○○○○○○ ○執行中）
上列被告因竊盜案件，經檢察官提起公訴（110年度偵字第5088
號、110年度偵字第5180號、110年度偵字第5210號、110年度偵
字第5211號、110年度偵字第5212號、110年度偵字第5311號、11
0年度偵字第5401號、110年度偵字第5402號、110年度偵字第553
1號、110年度偵字第5852號、110年度偵字第5886號），本院判
決如下：
    主    文
曾文榮犯如附表各編號「罪名與宣告刑」欄所示之罪，各處如附
表各編號「罪名與宣告刑」欄所示之刑。得易科罰金之有期徒刑
部分（即附表編號一、五、六、十），應執行有期徒刑玖月，如
易科罰金，以新臺幣壹仟元折算壹日。不得易科罰金之有期徒刑
部分（即附表編號四、七），應執行有期徒刑拾月。拘役部分（
即附表編號二、三、八、九），應執行拘役參拾日，如易科罰金
，以新臺幣壹仟元折算壹日。
    犯罪事實
一、曾文榮意圖為自己不法之所有，分別基於竊盜及侵入住宅竊
    盜之犯意，為下列行為：
  ㈠於民國110年9月6日9時29分許及同年月7日7時43分許，接 續
    前往花蓮縣○○鄉○○○街0○0號許祐銘所管領之「花蓮 四面佛
    」廟宇，徒手竊取金牌7面及外包金箔紙之金牌2面得手。
　㈡於110年9月28日11時許，前往花蓮縣○○市○○街000號林運松經
    營之「石庭餐廳」，徒手竊取林運松所管領之小豬撲滿內之
    現金新臺幣（下同）1,000元，及愛心零錢箱內之現金250元
    得手。
  ㈢於110年9月28日17時8分許，前往花蓮縣○○鄉○○街00號 陳玉
    娟之住處外車庫，徒手竊取陳玉娟所管領之白色捷安特腳踏
    車1部得手。
  ㈣於110年9月29日10時8分許，侵入花蓮縣○○鄉○○○街0巷0○0號
    林惠美未上鎖之住宅，徒手竊取林惠美所管領之竹筒撲滿、
    瓷器豬撲滿內之現金4,000元得手。
  ㈤於110年10月5日8時43分許，前往花蓮縣○○鄉○○○街0○0號許祐
    銘所管領之「花蓮四面佛」，徒手竊取金牌7面得手。
  ㈥於110年10月5日13時5分許，前往花蓮縣○○市○○○街000○0號，
    由饒清奇所管領之國聯里福德廟內，徒手竊取信徒供奉之金
    牌5面得手。
  ㈦於110年10月12日13時58分許，侵入花蓮縣○○鄉○○○街0巷0○0
    號林宗庭未上鎖之住宅，徒手竊取林宗庭所管領之小豬撲滿
    內之不詳數額零錢得手，嗣經林宗庭發現並持手機攝影蒐證
    後，曾文榮棄置前開零錢於現場後逃逸。
  ㈧於110年10月17日14時30分許，前往花蓮縣○○市○○街0000號林
    麗美經營之「牙齒肉圓」內，徒手竊取林麗美所有之皮包1
    只（內有現金2萬元、ASUS智慧型手機1只）得手，嗣經林麗
    美覺查後追出店外並取回前開皮包及其內財物。
  ㈨於110年10月19日10時28分許，前往花蓮縣○○市○○街00號「新
    港街米粉湯」，徒手竊取郭盛豪所管領之捐款箱內之現金1,
    000元得手。
  ㈩於110年10月19日14時30分至17時50分間許，前往花蓮縣○○市
    ○○街0○0號何睿恩所管領之教會辦公室內，徒手竊取現金2萬
    2,320元（分別為教會零用金7,900元及奉獻金1萬4,420）得
    手。
二、案經許祐銘、林運松、饒清奇、林宗庭、林麗美、何睿恩分
    別訴由花蓮縣政府警察局吉安分局、花蓮縣政府警察局花蓮
    分局報告臺灣花蓮地方檢察署檢察官偵查起訴。
    理    由
壹、證據能力部分
一、按被告以外之人於審判外之言詞或書面陳述，除法律有規定
    者外，不得作為證據；又被告以外之人於審判外之陳述，雖
    不符合同法第159條之1至第159條之4之規定，但經當事人於
    審判程序同意作為證據，法院審酌該言詞陳述或書面陳述作
    成時之情況，認為適當者，亦得為證據；當事人、代理人或
    辯護人於法院調查證據時，知有第159條第1項不得為證據之
    情形，而未於言詞辯論終結前聲明異議者，視為有前項之同
    意，刑事訴訟法第159條第1項及第159條之5分別定有明文。
    本案檢察官、被告曾文榮於言詞辯論終結前，就卷內被告以
    外之人於審判外之陳述，於本院準備程序時均未表示意見（
    見本院卷第149頁），經本院審酌該等證據之作成情況，並
    無違法取證或其他瑕疵，認均適為本案認定事實之依據，依
    刑事訴訟法第159條之5的規定，均有證據能力。
二、又本案認定事實引用之卷內其餘非供述證據，並無證據證明
    係公務員違背法定程序取得，依同法第158條之4規定反面解
    釋，均有證據能力。
貳、實體部分
一、認定犯罪事實所憑之證據及理由
    訊據被告固坦承於上開犯罪事實一、㈠至㈩所示時、地竊取他
    人財物，惟就犯罪事實一、㈥及一、㈩部分，矢口否認竊盜所
    得之數額，辯稱：犯罪事實一、㈥部分，我只偷金牌3面；犯
    罪事實一、㈩部分，我只有拿1萬3千元，根本沒有2萬元這麼
    多等語。經查：
(一)犯罪事實一、㈠至㈤、㈦至㈨之犯行及犯罪所得部分，及犯罪事
    實一、㈥、㈩之犯行部分，業據被告供承不諱，復與證人即告
    訴人許祐銘、林宗庭、林運松、林麗美、饒清奇、何睿恩、
    證人即被害人林惠美、陳玉娟、郭盛豪之證述相符，並有被
    告於110年9月6日、同年月7日竊盜時抵達及離開案發地點（
    「花蓮四面佛」廟宇）監視器影像截圖、被告使用之自行車
    照片、吉安分局仁里派出所受理案件證明單、受理各類案件
    紀錄表、證人黃錦榮之指認犯罪嫌疑人紀錄表、被告於110
    年10月5日竊盜時抵達及離開案發地點（「花蓮四面佛」廟
    宇）監視器影像截圖、被告竊取存錢筒案發地點（花蓮縣○○
    鄉○○○街0巷0○0號）監視器影像截圖、證人林宗庭之指認犯
    罪嫌疑人紀錄表、證人林宗庭用手機拍攝案發時之影像截圖
    、案發地點（石庭餐廳）現場照片及周邊監視器影像截圖、
    扣押筆錄、扣押物品目錄表、扣押物品收據、花蓮分局中山
    派出所受理各類案件紀錄表、受理案件證明單、現場自行車
    及遭竊自行車照片、案發地點照片（花蓮縣○○鄉○○街00號）
    、扣押筆錄、扣押物品目錄表、扣押物品收據、花蓮分局中
    山派出所陳報單、受理各類案件紀錄表、受理案件證明單、
    證人林麗美之指認犯罪嫌疑人紀錄表、被告竊取告訴人林麗
    美皮包之監視器影像截圖、花蓮市國聯福德廟之廟方清點紀
    錄、被告竊取花蓮市國聯福德廟廟內金牌之監視器影像截圖
    、花蓮分局豐川派出所陳報單、花蓮分局軒轅派出所陳報單
    、證人郭盛豪之指認犯罪嫌疑人紀錄表、監視器影像截圖及
    案發地點（新港街米粉湯）照片、路口監視器影像截圖及被
    告平常樣貌照片、明心街教會現金遭竊案現場照片附卷可稽
    ，被告前開犯行，堪以認定。
(二)就犯罪事實一、㈥部分之犯罪所得，業經告訴人饒清奇於本
    院準備程序中陳稱：因為110年6、7月間有被偷一次，那次
    有報警且有清點過，被告那天來確確實實是丟掉5面金牌；
    因為之前失竊過一次，所以110年7月25日我們有清點過，中
    間那一排神像每一尊掛一面金牌，最後一尊沒有掛所以清點
    記錄表寫0，後面一排每一尊掛一面金牌，有一尊掛5面金牌
    ，那天失竊的就是那一尊神像身上全部的5面金牌等語（見
    本院卷第145頁），並有清點紀錄表1紙在卷可按（見花市警
    刑字第1100026593號卷第15頁），堪信為真；就犯罪事實一
    、㈩部分之犯罪所得，業經告訴人何睿恩於本院準備程序中
    陳稱：我失竊的7,900元是零用金，我會在身上放1萬元現金
    ，如果有人跟我請款，我就從零用金拿給他們，庭呈的發票
    就是有人跟我請過的款項，這些我必須做帳，回報給我們單
    位，因為裡面只有放鈔票，所以皮夾内應該要有7,900元；
    奉獻明細表是我要存銀行但還沒有存的金額，我就放在資料
    夾裡，奉獻明細表上面的人名是製表的人；失竊的奉獻金金
    額應該是1萬4,420元，因為警局做筆錄時我只說了第一張奉
    獻明細表的金額等語（見本院卷第146頁），並有相關發票
    收據5張、台灣聖公會花蓮聖路加堂奉獻明細表2紙在卷可稽
    （見本院卷第161頁至第167頁），堪信為真。至被告雖辯稱
    犯罪事實一、㈥部分僅偷取金牌3面；犯罪事實一、㈩部分僅
    偷取1萬3,000元等語，然被告就前開犯行所竊得財物之流向
    ，僅泛稱在六期重劃區賣給路人，並無法具體指出本院應如
    何調查對其有利之證據，尚無可採。是被告所辯，顯係卸責
    之詞，不足採信，其犯行應堪認定。
二、論罪科刑　　
(一)核被告就犯罪事實一、㈠、㈡、㈢、㈤、㈥、㈧、㈨、㈩所為，均係
    犯刑法第320條第1項之竊盜罪；就犯罪事實一、㈣、㈦所為，
    均係犯刑法第321條第1項第1款之侵入住宅竊盜罪。又竊盜
    罪既遂未遂之區別，應以行為人已否將所竊之物移置於自己
    實力支配下為標準。經查，就犯罪事實一、㈦部分所為，被
    告既將告訴人林宗庭所管領之小豬撲滿拿在手上，顯已將該
    小豬撲滿內之零錢置於自己之實力支配下；就犯罪事實一、
    ㈧部分所為，被告既將告訴人林麗美所有之皮包拿出店外，
    顯已將該皮包及其內之現金2萬元、ASUS手機1支均置於自己
    之實力支配下，揆之上揭說明，應認被告竊盜犯行均已然既
    遂。公訴意旨認被告此部分犯行尚未既遂，容有誤會，惟既
    遂與未遂，僅係犯罪之態樣不同，不生變更起訴法條之問題
    ，附此敘明。
(二)被告於本案犯罪事實一、㈠部分，係於密接之時、地接續竊
    取告訴人許祐銘管領之財物，侵害同一法益，各行為之獨立
    性極為薄弱，依一般社會健全觀念，在時間差距上難以強行
    分開，刑法之評價上以視為數個舉動之接續施行，合為包括
    之一行為予以評價，較為合理，而應認係接續犯，僅論以一
    罪。被告所犯上開10罪間，犯意各別，行為互殊，應予分論
    併罰。　　
(三)被告前因竊盜等案件，經本院以107年度聲字第1050號裁定
    應執行有期徒刑2年2月確定，並於109年2月22日執行完畢等
    情，有臺灣高等法院被告前案紀錄表在卷可參，其於有期徒
    刑執行完畢後5年內，故意再犯本案有期徒刑以上之罪，均
    為累犯，又本院參酌司法院釋字第775號解釋意旨，具體審
    酌前案（故意或過失）徒刑之執行完畢情形（有無入監執行
    完畢、是否易科罰金或易服社會勞動而視為執行完畢）、5
    年以內（5年之初期、中期、末期）、再犯後罪（是否同一
    罪質、重罪或輕罪）等因素，認被告既有曾犯竊盜罪並經執
    行完畢之事實，於本案又再犯竊盜罪，已足認被告有立法意
    旨所指之特別惡性或刑罰感應力薄弱之情，爰依上開解釋意
    旨，裁量被告均應依刑法第47條第1項規定加重其刑。　　 
     
(四)爰審酌未經他人允許時不應拿取他人財物為我國現行之有效
    規範，並為刑法所明定，當為我國人民普遍適用之行為準則
    ，被告於理性思考後，仍違背上開行為規範而為本案犯行，
    國家自應透過刑罰再次宣示上開規範之有效性。本院衡酌被
    告竊取他人財物之價值及竊取之方式所蘊含之不法內涵，另
    參以被告犯後坦承部分犯行所揭其已自我認識於本案中錯誤
    之行為準則，及被告自述因受傷沒有工作，三餐都成問題之
    犯罪動機；國中肄業之智識程度；離婚、沒有需扶養之家人
    ；入間前從事鐵工，因為景氣不好改做臨時工，後來摔傷不
    能工作之家庭生活、經濟狀況對其遵法能力之影響性等一切
    情狀（見本院卷第200頁至第202頁），分別量處如主文所示
    之刑，並參酌數罪併罰案件定應執行刑之目的在於特別預防
    之考量，輔以一般預防作為刑罰目的而量定其刑，當行為人
    於判決確定前犯數罪，個別宣告刑累加之結果，無法充分考
    量此一加總後之刑罰是否過重，對被告施以過重之刑罰，無
    助於預防再犯、教化之目的，更有可能違反比例原則，自應
    透過定應執行刑之程序，酌定適當刑罰。為此，本院當應以
    行為罪責為基礎，審酌被告所犯各罪，是否為同期間內所為
    ，併其行為態樣、各罪關係、次數多寡，及所呈現被告之人
    格特性、犯罪動機、目的、手段、程度、所生危險、犯後態
    度，暨預防需求等綜合因素，就得定執行刑部分，定應執行
    刑如主文所示，並就得易科罰金部分，於定刑前後均諭知易
    科罰金之折算標準，以資懲儆，及強化一般民眾對於自身受
    法律保護之合理期待。
(五)被告本案竊得之物品即金牌7面及外包金箔紙之金牌2面、現
    金1,250元、現金4,000元、金牌7面、金牌5面、現金1,000
    元、現金2萬2,320元均未扣案，且未實際合法發還被害人，
    亦查無刑法第38條之2第2項過苛調節條款之情形，應依刑法
    第38條之1第1項前段、第3項規定宣告沒收，併諭知於全部
    或一部不能沒收或不宜執行沒收時，追徵其價額。至被告竊
    盜所得透明零錢箱1個、白色捷安特腳踏車1部業已分別發還
    被害人林運松、陳玉娟一節，有贓物認領保管單、刑案物件
    發還領據各1紙附卷可稽（見花市警刑字第1100025265號第3
    5頁，花市警刑字第1100026020號卷第45頁），揆諸刑法第3
    8條之1第5項規定，爰不予宣告沒收或追徵。另被告就犯罪
    事實一、㈦部分之犯罪所得，經被告棄置於證人即告訴人林
    宗庭住處，業經證人林宗庭證述在卷（見吉警偵字第110002
    4985號卷第11頁），並有手機錄影截圖照片4張在卷可按（
    見吉警偵字第1100024985號卷第21頁至第23頁）；被告就犯
    罪事實一、㈧部分之犯罪所得，經證人即告訴人林麗美自行
    取回，業經證人林麗美證述在卷（見花市警刑字第11000264
    68號卷第15頁），並有監視器錄影截圖照片10張在卷可按（
    見花市警刑字第1100026468號卷第25頁至第33頁），是前開
    犯罪所得既經告訴人林宗庭、林麗美自行取回，爰不予宣告
    沒收，附此敘明。　
三、至公訴意旨認為被告就犯罪事實一、㈠部分所為，另竊取告
    訴人許祐銘所管領之金牌8面等語，為被告所否認，且卷內
    亦無除告訴人許祐銘指述外之其他證據可以佐證被告確實有
    竊取其餘金牌，自無從僅以告訴人許祐銘之單一指述遽為對
    被告不利之認定。故此部分基於罪疑惟輕之法理，原應為無
    罪之判決，然因此部分與上開有罪部分有實質上一罪之關係
    ，爰不另為無罪之諭知。　　
據上論斷，應依刑事訴訟法第299條第1項前段，刑法第320條第1
項、第321條第1項第1款、第47條第1項、第41條第1項前段、第8
項、第51條第5款、第6款、第38條之1第1項前段、第3項，刑法
施行法第1條之1第1項，判決如主文。
本案經檢察官葉柏岳提起公訴，檢察官羅美秀到庭執行職務。
中　　華　　民　　國　　111 　年　　3 　　月　　8 　　日
                  刑事第三庭    法  官  邱佳玄
以上正本證明與原本無異。
如不服本判決應於收受送達後20日內向本院提出上訴書狀，並應
敘述具體理由。其未敘述上訴理由者，應於上訴期間屆滿後20日
內向本院補提理由書(均須按他造當事人之人數附繕本)「切勿逕
送上級法院」。告訴人或被害人如對於本判決不服者，應具備理
由請求檢察官上訴，其上訴期間之計算係以檢察官收受判決正本
之日期為準。　　　　　　　　　
因疫情而遲誤不變期間，得向法院聲請回復原狀。
中　　華　　民　　國　　111 　年　　3 　　月　　10　　日

                                書記官  方毓涵
附表：
編號 犯罪事實 罪名與宣告刑 1 如犯罪事實一、㈠所示 曾文榮犯竊盜罪，累犯，處有期徒刑肆月，如易科罰金，以新臺幣壹仟元折算壹日。未扣案之犯罪所得金牌柒面及外包金箔紙之金牌貳面均沒收，於全部或一部不能沒收或不宜執行沒收時，追徵其價額。 2 如犯罪事實一、㈡所示 曾文榮犯竊盜罪，累犯，處拘役拾日，如易科罰金，以新臺幣壹仟元折算壹日。未扣案之犯罪所得新臺幣壹仟貳佰伍拾元沒收，於全部或一部不能沒收或不宜執行沒收時，追徵其價額。 3 如犯罪事實一、㈢所示 曾文榮犯竊盜罪，累犯，處拘役拾伍日，如易科罰金，以新臺幣壹仟元折算壹日。 4 如犯罪事實一、㈣所示 曾文榮犯侵入住宅竊盜罪，累犯，處有期徒刑柒月。未扣案之犯罪所得新臺幣肆仟元沒收，於全部或一部不能沒收或不宜執行沒收時，追徵其價額。 5 如犯罪事實一、㈤所示 曾文榮犯竊盜罪，累犯，處有期徒刑肆月，如易科罰金，以新臺幣壹仟元折算壹日。未扣案之犯罪所得金牌柒面沒收，於全部或一部不能沒收或不宜執行沒收時，追徵其價額。 6 如犯罪事實一、㈥所示 曾文榮犯竊盜罪，累犯，處有期徒刑肆月，如易科罰金，以新臺幣壹仟元折算壹日。未扣案之犯罪所得金牌伍面沒收，於全部或一部不能沒收或不宜執行沒收時，追徵其價額。 7 如犯罪事實一、㈦所示 曾文榮犯侵入住宅竊盜罪，累犯，處有期徒刑柒月。 8 如犯罪事實一、㈧所示 曾文榮犯竊盜罪，累犯，處拘役拾伍日，如易科罰金，以新臺幣壹仟元折算壹日。 9 如犯罪事實一、㈨所示 曾文榮犯竊盜罪，累犯，處拘役拾日，如易科罰金，以新臺幣壹仟元折算壹日。未扣案之犯罪所得新臺幣壹仟元沒收，於全部或一部不能沒收或不宜執行沒收時，追徵其價額。 10 如犯罪事實一、㈩所示 曾文榮犯竊盜罪，累犯，處有期徒刑肆月，如易科罰金，以新臺幣壹仟元折算壹日。未扣案之犯罪所得新臺幣貳萬貳仟參佰貳拾元沒收，於全部或一部不能沒收或不宜執行沒收時，追徵其價額。 

附錄本案論罪科刑法條：
中華民國刑法第320條
意圖為自己或第三人不法之所有，而竊取他人之動產者，為竊盜
罪，處5年以下有期徒刑、拘役或50萬元以下罰金。
意圖為自己或第三人不法之利益，而竊佔他人之不動產者，依前
項之規定處斷。
前二項之未遂犯罰之。
中華民國刑法第321條
犯前條第1項、第2項之罪而有下列情形之一者，處6月以上5年以
下有期徒刑，得併科50萬元以下罰金：
一、侵入住宅或有人居住之建築物、船艦或隱匿其內而犯之。
二、毀越門窗、牆垣或其他安全設備而犯之。
三、攜帶兇器而犯之。
四、結夥三人以上而犯之。
五、乘火災、水災或其他災害之際而犯之。
六、在車站、港埠、航空站或其他供水、陸、空公眾運輸之舟、
    車、航空機內而犯之。
前項之未遂犯罰之。